【裁判字號】    97,易,188
【裁判日期】    970812
【裁判案由】    妨害公務
【裁判全文】
臺灣臺東地方法院刑事判決               97年度易字第188號
公  訴  人  臺灣臺東地方法院檢察署檢察官
被      告  丙○○
                    (現另案於臺灣臺東看守所附設勒戒所執
上列被告因妨害公務案件，經檢察官提起公訴 (97年度偵字第11
21號)，被告於本院準備程序進行中就被訴事實為有罪之陳述，
經本院裁定進行簡式審判程序，判決如下：
    主  文
丙○○對於公務員依法執行職務時，施強暴，累犯，處有期徒刑
肆月，如易科罰金，以新臺幣壹仟元折算壹日。
    犯罪事實及理由
一、犯罪事實：
(一)丙○○前於民國85年間，因違反麻醉藥品管理條例案件，經
    本院以85年度易字第82號判處有期徒刑7月確定，又於86年
    間因違反麻醉藥品管理條例案件，經臺灣高等法院花蓮分院
    以86年度上訴字第366號判處有期徒刑5年6月確定，上開2罪
    合併定應執行有期徒刑6年，復因藥事法等案件，經本院以
    85年度訴字第220號判處應執行有期徒刑1年2月確定，接續
    執行，於88年12月31日假釋交付保護管束，嗣經撤銷假釋執
    行殘刑，於94年7月12日縮短刑期執行完畢。猶不知悔改，
    因違反毒品危害防制條例案件，為臺東縣警察局刑事警察大
    隊偵一隊警員持本院核發搜索票準備執行搜索，執行搜索前
    由警員甲○○坤駕駛車牌號碼7S-2833號偵防車搭載2名警員
    一同跟監其行蹤。嗣丙○○於97年6月3日下午3時50分許，
    駕駛車牌號碼5315-MK號吉普車，停放在其居所臺東縣臺東
    市○○街89號對面巷內即同街80巷10號前時，警員甲○○坤
    駕駛上開偵防車停在丙○○車前予以攔阻，並由其他警員下
    車出示證件及搜索票執行搜索。詎丙○○竟對依法執行職務
    之警員，基於妨害公務之犯意，啟動上開吉普車引擎前後衝
    撞前方由警員甲○○坤所駕駛之上開偵防車(未受損)及後方
    之臺東縣臺東市○○街80巷10號民宅大門、車牌號碼P5-872
    2號自小貨車4次(所涉毀損部分由檢察官另行偵辦)，終因車
    後無路可逃，為警當場逮捕。
(二)案經臺東縣警察局移請臺灣臺東地方法院檢察署檢察官偵查
    起訴。
二、理由：
(一)本件被告丙○○所犯係死刑、無期徒刑、最輕本刑為3年以
    上有期徒刑以外之罪，被告於準備程序中就被訴事實為有罪
    之陳述，經告知簡式審判程序之旨，並聽取公訴人及被告之
    意見後，本院認為適宜而依刑事訴訟法第273條之1第1項規
    定，裁定進行簡式審判程序，且依同法第273條之2、第159
    條第2項之規定，不適用傳聞法則有關限制證據能力之相關
    規定，合先敘明。
(二)據以論罪之證據名稱：
    1.被告丙○○於警詢、偵訊及本院審理時之自白。
    2.證人即臺東縣臺東市○○街80巷10號民宅屋主李清彬於警
      詢時、證人即臺東縣警察局刑事警察大隊警員甲○○坤於
      偵訊時之證詞。
    3.本院97年聲搜字第95號搜索票、臺東縣警察局刑警大隊搜
      索扣押筆錄、職務報告書、車籍基本資料詳細畫面查詢各
      1份、現場照片6張。
    4.綜上各節相互佐證，被告自白核與事實相符，應堪採信，
      本件事證明確，被告犯行堪以認定，應依法論科。
(三)論罪量刑之理由：
    按刑法第135條第1項之妨害公務罪，以對於公務員依法執行
    職務時施強暴脅迫為要件，此之所謂施強暴，不以對於公務
    員之身體直接實施暴力為限，凡以公務員為目標，而對物或
    對他人施暴力，其結果影響及於公務員之執行職務者，亦屬
    之 (最高法院84年度臺非字第333號判決意旨參照)。本件被
    告丙○○於警員攔檢盤查並執行搜索勤務時，駕車衝撞警用
    偵防車，顯屬對於公務員依法執行職務時施以強暴之暴行無
    疑，是核被告丙○○所為，係犯刑法第135條第1項之對於執
    行職務公務員施強暴罪。被告有如犯罪事實欄所載論罪科刑
    執行情形，有卷附臺灣高等法院被告前案紀錄表1份可按，
    其受有期徒刑執行完畢後5年以內再故意犯本件法定刑為有
    期徒刑之罪，為累犯，應依刑法第47條第1項規定加重其刑
    。爰審酌被告前有多次施用毒品素行，有其臺灣高等法院被
    告前案紀錄表在卷可查，其因一時心虛拒絕受檢，即於警員
    執行搜索勤務時，對之施以強暴行為，妨害警員依法執行公
    務，對國家公權力之執行所生危害非輕，並衡酌被告犯罪之
    動機、目的、手段，其犯後終能坦認犯罪，尚見悔悟之意，
    犯罪後態度堪稱良好等一切情狀，量處如主文所示之刑，並
    諭知易科罰金之折算標準。
三、應適用之法條：
    依刑事訴訟法第273條之1第1項、第299條第1項前段、第310
    條之2、第454條，刑法第135條第1項，第47條第1項、第41
    條第1項前段，刑法施行法第1條之1第1項、第2項前段，判
    決如主文。
本案經檢察官乙○○到庭執行職務。
中    華    民    國    97    年    8     月    12    日
                  刑事第一庭    法  官  簡芳潔
以上正本證明與原本無異。
如不服本判決應於收受本判決後10日內向本院提出上訴書狀（須
附繕本）。
「切勿逕送上級法院」。
                                書記官  林慧芬
中    華    民    國    97    年    8     月    12    日
附錄論罪科刑法條全文：
中華民國刑法第135條
對於公務員依法執行職務時，施強暴脅迫者，處3年以下有期徒
刑、拘役或3百元以下罰金。
意圖使公務員執行一定之職務或妨害其依法執行一定之職務或使
公務員辭職，而施強暴脅迫者，亦同。
犯前二項之罪，因而致公務員於死者，處無期徒刑或7年以上有
期徒刑；致重傷者，處3年以上、10年以下有期徒刑。


司法院資訊處製作；財團法人民間司法改革基金會備份。
